臺灣高等法院花蓮分院刑事判決　　　　 99年度上易字第158號
上　訴　人　臺灣花蓮地方法院檢察署檢察官
上　訴　人
即　被　告　黃慶和
被　　　告　鄭文雄
　　　　　　黃銘芳
共　　　同
選任辯護人　曾泰源律師
上列上訴人因傷害案件，不服臺灣花蓮地方法院中華民國99年10
月25日99年度易字第140號第一審判決（起訴案號：臺灣花蓮地
方法院檢察署98年度調偵字第59號），提起上訴，本院判決如下
：
    主  文
上訴駁回。
    理  由
一、原審以上訴人即被告黃慶和觸犯刑法第277條第1項之傷害罪
    ，判處有期徒刑五月，並諭知易科罰金折算之標準為新台幣
    一千元折算一日；另諭知被告鄭文雄、黃銘芳均無罪。本院
    審理後，認原判決認事用法並無不當，應予維持，並引用第
    一審判決書所載之事實、證據及理由如附件所示。
二、檢察官上訴意旨略以：
（一）茲據告訴人陳曾鳳、陳珍具狀聲請上訴，略以：「被告
      黃慶和僅因與告訴人同業競爭，即持建築用角材毆打年邁
      之告訴人2人，且事後迄未向告訴人2人道歉或賠償，原審
      判決其有期徒刑5月，並得易科罰金，顯屬過輕。又被告
      鄭文雄、黃銘芳部分，雖告訴人2人因遭毆過程中，心理
      驚恐及目視角度不同，致對被告鄭文雄、黃銘芳指訴涉案
      細節些微出入，然被告鄭文雄、黃銘芳係先阻止告訴人駕
      車外出，並以手拉或後環抱方式，拘束告訴人2人之人身
      自由，俾令被告黃慶和趁隙持角材對告訴人毆打，原審遽
      以認定被告鄭文雄、黃銘芳未參與毆打告訴人2人，其認
      事用法，非無斟酌餘地。」等語，因之請求檢察官上訴，
      經核尚有理由。
（二）證人黃豐進自承曾與告訴人不睦，況於偵查中本未出面作
      證，其至本院為相關證言，其動機與證詞可信度，於客觀
      上自令人懷疑。告訴人陳曾鳳所受之傷害部位，依卷附
      診斷書所載，分布並非集中於頭部，應非單純跌倒所致，
      準此，證人黃豐進證稱：告訴人陳曾鳳倒地後，其就發
      現告訴人陳曾鳳流血云云，係意將於告訴人陳曾鳳所
      受之傷害，「淡化」導引為告訴人陳曾鳳自己跌倒所引
      發之傷害結果，衡情亦難採信。
（三）扣案之角材木棒，並非圓柱體，而係方型，被告黃慶和係
      壯碩之人，其因細故持棒毆打年邁之告訴人，事後亦未見
      其賠償告訴人2人，原審判決被告黃慶和有期徒刑5月，並
      得易科罰金，恐難令告訴人心服。
（四）被告鄭文雄、黃銘芳係如何到事發現場？其等為何緣故亦
      到事發現場？再再均有可疑之處。若其等與被告黃慶和一
      同到事發現場，其等三人間是否無事前為分工之計劃，俾
      便進行分頭圍堵、鬥毆告訴人等2人成傷之圖謀？告訴人
      已就被告鄭文雄、黃銘芳犯罪部分，為相當之指陳，原審
      以告訴人間指訴尚存有若干不相符之處，認定被告鄭文雄
      、黃銘芳未參與本案傷害犯罪一節，認事用法，亦有未洽
      之處。
三、被告黃慶和上訴意旨略以：伊沒有持角材，也沒有毆打陳珍
    夫婦等語。
四、駁回上訴之理由：
（一）告訴人陳曾鳳、陳珍就其等遭被告黃慶和毆打之經過，
      前後所述細節雖略有出入，惟均一致證稱被告黃慶和當時
      確有持角材毆打其等2人。另證人柳輝雄於警詢中亦證稱
      ：那時我看到老闆（指告訴人陳珍）與鄭文雄在講話，後
      來我看到黃慶和拿一支長長的東西，我沒看清他在做什麼
      就跑開了等語；復有診斷證明書2張附卷足憑。足證告訴
      人所為被告黃慶和確有持角材毆打其2人之指訴，應為事
      實。被告黃慶和上訴，仍執前詞否認犯罪，顯不可採，應
      予駁回。
（二）原判決已認定證人黃豐進之證詞，不足以證明在其經過案
      發現場之前，被告黃慶和未毆打陳珍及陳曾鳳。檢察官
      上訴指證人黃豐進之證詞，衡情亦難採信云云，與原判決
      並不齟齬。
（三）原審於量刑時，已審酌被告黃慶和犯罪之動機、手段、告
      訴人陳珍、陳曾鳳之傷勢，及被告黃慶和否認犯行之態
      度，暨迄今均未賠償告訴人2人分文等一切情狀。被告於
      本院審理時，亦當庭向告訴人2人鞠躬道歉，並表示願意
      以新台幣20萬元與告訴人和解，惟未為告訴人所接受。則
      檢察官以被告事後迄未向告訴人2人道歉或賠償為由，指
      摘原判決量處被告黃慶和有期徒刑5月，並得易科罰金，
      顯屬過輕，亦無理由，應予駁回。
（四）告訴人陳珍於警詢時僅稱被告鄭文雄、黃銘芳過來抓伊，
      讓伊不能過去拉開黃慶和與伊太太；於原審亦證稱當時被
      告鄭文雄、黃銘芳拉伊手臂，將伊拉開，其二人架住伊時
      ，並未打伊，也沒有打伊太太及抓伊太太等語。告訴人陳
      曾鳳於警詢時亦未供稱被告鄭文雄、黃銘芳有毆打伊及
      陳珍。足證被告鄭文雄、黃銘芳於被告黃慶和毆打告訴人
      2人時，雖有拉開或架住陳珍之行為，惟並無毆打告訴人2
      人之情事，尚難遽以認定被告鄭文雄、黃銘芳拉開或架住
      陳珍，即係出於與被告黃慶和共同傷害之犯意聯絡。而告
      訴人陳珍於本院審理時改稱被告鄭文雄、黃銘芳架住伊，
      是讓黃慶和繼續持角材戳伊云云，已與其於警詢及原審之
      陳述有異；告訴人陳曾鳳於偵查中所稱被告鄭文雄、黃
      銘芳有打伊先生，於原審所稱被告鄭文雄也有一起拿棍子
      打陳珍，並用手腳打伊云云，亦與告訴人陳珍所述不同，
      尚難採信。檢察官上訴指原判決關於被告鄭文雄、黃銘芳
      部分不當，亦無理由，應予駁回。
據上論斷，應依刑事訴訟法第373條、第368條，判決如主文。
本案經檢察官李啟明到庭執行職務。
中    華    民    國    100    年    2    月    24    日
                  刑事庭審判長法  官  謝志揚
                              法  官  張健河
                              法  官  林慶煙
以上正本證明與原本無異。
本件不得上訴。
中    華    民    國   100    年    2     月    24    日
                              書記官  林明智